【裁判字號】    94,易,879
【裁判日期】    950512
【裁判案由】    竊盜
【裁判全文】
臺灣士林地方法院刑事判決               94年度易字第879號
公  訴  人  臺灣士林地方法院檢察署檢察官
被      告  甲○○
上列被告因竊盜案件，經檢察官提起公訴（94年度偵字第8621號
）及移送併案審理（94年度偵字第11771號），本院判決如下：
    主  文
甲○○連續結夥三人以上攜帶兇器竊盜，處有期徒刑壹年。扣案
之油壓剪壹支、大鐵鎚壹支、大小破壞剪各壹支、拔釘器壹支、
六角扳手壹組，均沒收。
    事  實
一、甲○○曾於民國94年間因犯竊盜罪，經本院於94年3 月28日
    判處有期徒刑10月、緩刑3 年確定，現仍於緩刑期間。詎甲○○猶不知悔改，竟基於意圖為自己不法所有之概括犯意，
    先於94年7 月27日下午4 時50分許之白天，持其所有客觀上
    足對人之生命、身體、安全構成威脅，具有危險性之兇器油
    壓剪1 支，至丙○○位於臺北縣淡水鎮○○○路○ 段143 巷
    10弄8 號之住處（侵入住宅部分，未據告訴），以該油壓剪
    拆卸裝設於該處之鋁門窗而著手竊取時，於尚未得手之際，
    為警於同日下午5 時40分當場查獲，並扣得上開油壓剪1 支
    。甲○○復承前竊盜之概括犯意，夥同游廷貴、游聖豐（另
    經檢察官偵查起訴）等3 人，共同基於意圖為自己不法所有
    之犯意聯絡，於94年8 月2 日上午4 時30分許前不詳時間，
    由游聖豐持其所有客觀上可供兇器使用之大鐵鎚1 支、大小
    破壞剪各1 支、拔釘器1 支、六角扳手1 組等工具，且由游
    聖豐駕駛未懸掛號牌之黑色吉普車、游廷貴駕駛車號BS-652
    2 號自小貨車附載甲○○，共同前往臺北縣後備司令部列管
    之臺北縣淡水鎮小坪頂13之3 號營區內竊取營房之大型鋁窗
    5 面、中型鋁窗6 面、鋁窗條83支及變電器1 只（價值共約
    新臺幣（下同）3 萬5000元）得手後，再赴附近之臺北縣淡
    水鎮樹興里埔子頂「宜城墓園」內拆解鋁條，嗣於同日上午
    5 時50分許，甲○○、游廷貴先在「宜城墓園」內為警當場
    查獲，並扣得6 、7 片鋁窗。另於同日上午6 時20分許，在
    「宜城墓園」內另1 處發覺游聖豐正將鋁窗玻璃打破並將分
    解之鋁條搬上前揭黑色吉普車，惟員警上前盤查時，游聖豐
    迅速駕車欲衝撞員警不成後棄車逃逸，始查悉上情。
二、案經臺北縣政府警察局淡水分局報請臺灣士林地方法院檢察
    署檢察官偵查起訴及移送併案審理。
    理  由
壹、程序事項：
一、按被告以外之人於審判外之言詞或書面陳述，除法律有規定
    者外，不得作為證據，刑事訴訟法第159 條第1 項定有明文
    ，此即學理上所稱「傳聞證據排除法則」。次按被告以外之
    人於審判外之陳述，雖不符前4 條之規定，而經當事人於審
    判程序同意作為證據，法院審酌該言詞陳述或書面陳述作成
    時之情況，認為適當者，亦得為證據。當事人、代理人或辯
    護人於法院調查證據時，知有第159 條第1項 不得為證據之
    情形，而未於言詞辯論終結前聲明異議者，視為有前項之同
    意，刑事訴訟法第159 條之5 亦定有明文。
二、本件證人丙○○、戊○○於警詢之陳述，固屬傳聞證據，惟
    公訴人、被告就前開證人審判外之陳述，業於本院審理表示
    「同意作為證據」，本院審酌彼等陳述作成時之情況，核無
    違法取證及證明力明顯過低之瑕疵，亦認為以之作為證據為
    適當，故依諸上開規定及說明，逕依同法第159 條之5 第1
    項之規定作為證據。
貳、實體部分：
一、訊據被告甲○○對其如何以油壓剪竊取被害人丙○○住處之
    鋁門窗而未得逞等情，業據被告於本院審理時坦承不諱，核
    與證人丙○○於警詢時之證述情節相符，復有贓物認領保管
    單1 紙、現場照片7 張附卷可稽及油壓剪1 支扣案可憑，堪
    認被告此部分之自白應與事實相符。另被告固坦承有與游廷
    貴駕駛車號BS-6522 號自小貨車載運鋁門窗至上開「宜城墓
    園」附近，惟矢口否認有何竊盜犯行，辯稱：車上之鋁門窗
    係渠等於同日凌晨1 時許，在陽明山于右任公園喝酒後返家
    途中，在路邊草叢撿到的。而警方在「宜城墓園」下方500
    公尺路旁所查獲之鋁門窗1 批，也與其所載運者無關云云。
    惟查：
（一）證人即查獲之員警丁○○於本院審理時證稱：「我接獲報
      案，到山上發現藍色小貨車在運送鋁門窗途中，我們同仁
      跟他們查明身分，但他們沒有帶證件，我們就帶他們到派
      出所查明身分，我們對車上的鋁門窗發現有營區的紙封條
      ，我們後來查此營區之保管人並通知被害人，被害人於快
      中午時到派出所，指認這些東西是他們的沒錯」、「另又
      接到電話，同仁又上山於宜城墓園下方5 百公尺發現一台
      吉普車及鋁門窗，我們是抓到共犯的同時，看到鋁門窗」
      、「未查到第三個共犯，我們是只查獲到吉普車，被他跑
      掉了，後來我們就沒有再抓了」等語，核與證人即「宜城
      墓園」內之工人乙○○於本院審理時證稱：伊於94年8 月
      2 日清晨其在「宜城墓園」發現被告被警方查獲後，復察
      覺游聖豐在黑色吉普車旁敲鋁門窗，其就報警，後來伊與
      警察欲上前逮捕時，被游聖豐駕車乘隙逃逸，伊於94年8
      月2 日清晨在被告之小貨車上有看到鋁門窗，在宜城墓園
      的下方吉普車旁亦看到一堆鋁門窗等語。經核，證人乙○○確實有於被告經警查獲時在場，且於發現共犯游聖豐正
      在拆卸鋁門窗時，即通知證人警員到場，並當場欲逮捕游
      聖豐，游聖豐則趁隙逃逸等事實經過，均互為一致之證述
      。核證人丁○○、乙○○與被告並不相識，亦無怨隙，又
      在偽證重典之心理壓力下均同為上開證述，所證且具體而
      明確，又皆屬相符，渠等之證言即具可信之依據，自屬可
      採。且上開自小貨車上所載運之鋁門窗，其上標有臺北縣
      後備司令部營區之紙封條，而在「宜城墓園」路旁發現之
      鋁門窗上亦有封條被撕下痕跡，兩批鋁門窗之規格、顏色
      都相同，經鄰近之臺北縣淡水鎮小坪頂13之3 號營區保管
      人指認後，認定兩批鋁門窗均為營區所有，且該營區確實
      有鋁門窗被拆卸下來等情，亦據證人丁○○於本院審理時
      結證綦詳，亦與證人即該營區營長戊○○於警詢時所證述
      該批鋁門窗確係伊營區所失竊等情相符，並有贓物認領保
      管單1 紙、現場照片14張在卷可參，顯見被告與游廷貴所
      駕自小貨車上所載運之鋁門窗及「宜城墓園」路旁查獲之
      鋁門窗，均係同一批，且同屬被害人戊○○之營區所失竊
      等情，至為明確。
（二）被告雖辯稱其車上載運之鋁門窗係在路邊草叢撿到，並非
      偷來的云云。然被告既言當日凌晨有與游廷貴在陽明山上
      飲酒乙事。衡情酒後一般人之注意力均會大幅降低，且在
      凌晨時分天色黑暗，加上山上照明度不佳，被告與游聖豐
      於能見度非佳之情形下，竟能注意到路邊草叢有棄置之鋁
      門窗，其所辯顯與常情有違。況證人丁○○復於本院審理
      時證稱：前開自小貨車上除鋁門窗外，尚有扣案之變電器
      1 只及前開大鐵鎚等工具，且其每日巡邏被告所提及之路
      線，亦從未發現鋁門窗等語。是果若被告未前往營區竊取
      財物，何以車上會發現營區所有之變電器1 只？何以車上
      會有大鐵鎚等工具？再證人丁○○每日巡邏上開路段，理
      應較被告更易發現路邊之鋁門窗，然卻未曾有何印象，足
      見被告上揭所辯，已難採信。況被告、游廷貴與游聖豐係
      分別被查獲，被告又自承伊與游庭貴、游聖豐兄弟均為相
      識之友人，竟能在相近時點，遭警查獲同一批鋁門窗等物
      ，且游聖豐為警查獲時，若未行竊，何以棄鋁門窗而逃逸
      ？被告若未與游聖貴、游聖豐共同行竊，何以其車上所查
      獲之鋁門窗會與游聖豐吉普車旁所查獲之鋁門窗相同？游
      聖豐若未行竊鋁門窗，何需於天亮之際在墓園拆鋁門窗？
      足證被告辯稱該批鋁門窗係其撿來的云云，顯係飾卸之詞
      ，無足採信。
（三）綜上證據以觀，足見被告係結夥游廷貴、游聖豐等3 人共
      同前往上開營區竊取鋁門窗等物品後，再赴「宜城墓園」
      拆解乙節，至屬明確。
二、綜上而論，本案事證明確，被告前開犯行堪已認定，自應依
    法論科。
三、按刑法第321 條第1 項第3 款之攜帶兇器竊盜罪，其所稱「
    兇器」，其種類並無限制，凡客觀上足對人之生命、身體、
    安全構成威脅，具有危險性之兇器均屬之，且祇須行竊時攜
    帶此種具有危險性之兇器為已足，並不以攜帶之初有行兇之
    意圖為必要，最高法院79年台上字第5253號判例可資參照。
    被告甲○○竊取被害人丙○○住處鋁門窗所使用之油壓剪1
    支及行竊前開營區鋁門窗所使用之大鐵鎚1 支、大小破壞剪
    各1 支、拔釘器1 支、六角扳手1 組等器具，均為金屬製品
    且質地堅硬之工具，被告持以行竊，客觀上足以對人之生命
    、身體產生相當之危害，性質上係屬兇器無疑。被告於行竊
    丙○○住處鋁門窗時，適為警當場查獲，致未得逞，為未遂
    犯，核被告此部分所為，係犯刑法第321 條第1 項第3 款、
    第2 項之攜帶兇器竊盜未遂罪。復按刑法上竊盜罪既遂未遂
    區分之標準，係採權力支配說，即行為人將竊盜之客體，移
    入一己實力支配之下者為既遂，若著手於竊盜，而尚未脫離
    他人之持有，或未移入一己實力支配之下者，則為未遂（最
    高法院84年度台上字第2256號裁判意旨可參）；又竊盜之既
    、未遂之判斷，於體積及重量鉅大，而難以移動之物，要能
    達到足以導致支配權轉移之掌握階段，顯較小巧之物為難，
    故其竊取之既遂尚須有其他之裝備，例如以車輛或其他裝備
    加以裝運，故若行為人業已將他人之物裝妥於運輸工具之上
    ，即可認定為竊取既遂。本件被告與游廷貴、游聖豐結夥三
    人以上竊取臺北縣淡水鎮小坪頂13之3 號營區內之鋁門窗等
    財物部分，依卷存照片觀之，係體積龐大甚難搬動之物，且
    該批鋁門窗已放置於運載工具，並載離現場後始被發現，則
    依上開說明，應屬竊盜既遂階段。是核被告此部分所為係犯
    刑法第321 條第1 項第4 款、第3 款之結夥三人以上攜帶兇
    器竊盜罪。檢察官於併辦意旨書所犯法條欄僅論及同條項第
    3 款之罪，稍有未洽，附此敘明。被告就竊取營區內鋁門窗
    等物之犯行，與游廷貴、游聖豐有犯意聯絡及行為分擔，為
    共同正犯。被告先後2次 竊盜犯行，時間緊接，所犯係構成
    要件相同之罪，顯係基於概括犯意反覆為之，為連續犯，雖
    2 次犯行構成之罪名分別有攜帶兇器竊盜未遂罪及結夥三人
    以上攜帶兇器竊盜既遂罪之區別，仍無礙連續犯之成立，應
    依刑法第56條之規定從既遂罪論處，並加重其刑。至被告結
    夥游廷貴、游聖豐等三人攜帶兇器竊盜之犯行，雖未據起訴
    ，惟與前揭起訴有罪部分有連續犯之裁判上一罪關係，且經
    檢察官移送併案理，應為起訴效力所及，基於審判不可分原
    則，本院自應一併審論。爰審酌被告於94年3 月28日才因竊
    盜案件經本院判處有期徒刑10月，緩刑3 年，此有臺灣高等
    法院被告前案紀錄表1 份在卷可按，竟於緩刑期間不知珍惜
    自新機會而再度連續行竊犯案，且於本院審理時亦對併案犯
    行飾詞否認，未具悔意，足見其惡性非輕，復審酌其犯罪動
    機、手段、目的、所犯情節、竊得財物價值等其他一切情狀
    ，量處如主文所示之刑，以示懲戒。
三、扣案之油壓剪1支，為被告所有且係供本件犯罪所用之物，
    業據被告於本院審理時供承在卷，應依刑法第38條第1項第2
    款之規定沒收。另被告併案犯行所使用之大鐵鎚1支、大小
    破壞剪各1支、拔釘器1支、六角扳手1組等工具，係於游廷
    貴所駕BS-6522號自小貨車上起出，且游廷貴於另案審理時
    亦供稱該工具係其所有（見本院95年度易字第103號卷95年3
    月29日訊問筆錄），是該等物品既係共犯游廷貴所有，且係
    供犯罪所用工具，仍應依刑法第38條第1 項第2 款之規定沒
    收。
據上論斷，應依刑事訴訟法第299條第1項前段，刑法第28條、第
56條、第321 條第1 項第4 款、第3 款、第38條第1 項第2 款，
判決如主文。
本案經檢察官邱智宏到庭執行職務。
中    華    民    國    95    年    5     月    12    日
                  刑事第七庭審判長法  官  趙文卿
                                  法  官  楊得君
                                  法  官  王俊雄
以上正本證明與原本無異。
如不服本判決，應於判決送達後10日內，向本院提出上訴狀。
                                  書記官  許秋莉
中    華    民    國    95    年    5     月     15   日
附錄本案論罪科刑法條：
中華民國刑法第321條第1項第3款、第4款
 犯竊盜罪而有左列情形之一者，處六月以上、五年以下有期徒刑
：
一  於夜間侵入住宅或有人居住之建築物、船艦或隱匿其內而犯
之者。
二  毀越門扇、牆垣或其他安全設備而犯之者。
三  攜帶兇器而犯之者。
四  結夥三人以上而犯之者。
五  乘火災、水災或其他災害之際而犯之者。
六  在車站或埠頭而犯之者。
前項之未遂犯罰之。


司法院資訊處製作；財團法人民間司法改革基金會備份。
